Archives du Département de l'information scientifique et technique et réseau documentaire du ministère de l'Éducation nationale, de l'enseignement supérieur et de la recherche (1976-2012)
Archives nationales
- Gestion de la formation initiale et continue., 1982-2012; 20160668/48-20160668/108
  - Fonctionnement des établissements., 1982-2012; 20160668/70-20160668/108
    - Structures à portée nationale., 1990-2008; 20160668/70-20160668/81
      - École nationale du Patrimoine., 1990-2000; 20160668/81
        Création de la filière « bibliothèques » au sein du corps des conservateurs du patrimoine: projets de décrets et d'arrêtés, supports de présentation, convention avec l'ENSSIB, comptes rendus de réunions, notes, coupures de presse, correspondance.
    - Structures à portée régionale., 1982-2012; 20160668/82-20160668/108
      - Unités régionales de formation à l'information scientifique et technique (URFIST)., 1982-2011; 20160668/82-20160668/90
        - Fonctionnement général., 1983-1999; 20160668/82
          Circulaire, instructions, fiches de renseignements, bilan d'activités, projets de conventions, projets de création, notes, correspondance.
        - Réunions annuelles de coordination., 1982-2008; 20160668/83
          Ordres du jour, documents de travail, notes, comptes rendus.
        - Rapports annuels d'activités des différentes unités., 2008-2011; 20160668/84-20160668/90
          Classement par ordre alphabétique des URFIST.
          - Alsace, Lorraine et Franche-Comté, rattachée à l'université de Strasbourg., 2008-2011; 20160668/84
          - Bordeaux, rattachée à l'université de Bordeaux., 2008-2011; 20160668/85
          - Bretagne et Pays de la Loire, rattachée à l'Université de Rennes 2., 2008-2011; 20160668/86
          - Lyon, rattachée à l'Université de Lyon 1., 2008-2011; 20160668/87
          - Provence-Alpes-Cote d'Azur et Corse, rattachée à l'université de Nice Sophia-Antipolis., 2008-2010; 20160668/88
          - Paris, rattachée à l'École nationale des Chartes (ENC)., 2008-2011; 20160668/89
          - Toulouse, rattachée à l'université de Toulouse., 2008-2011; 20160668/90
      - Centres régionaux de formation aux carrières des bibliothèques (CRFCB)., 1990-2012; 20160668/91-20160668/108
        - Conventions avec les établissements d'enseignement supérieur., 1990-1997; 20160668/91
          Tableaux récapitulatifs des dotations, comptes rendus de réunions, projets de conventions par centre, notes, correspondance.
        - Réunions des directeurs., 1992-2000; 20160668/92
          Convocations, ordres du jour, comptes rendus, documents de travail, notes.
        - Budget., 2000-2008; 20160668/93
          Attribution de subventions: notifications, tableaux prévisionnels.
        - Enquêtes., 1993-1998; 20160668/94
          Ces enquêtes permettent la collecte des données pour les rapports annuels, elles concernent notamment les personnels, les dépenses de fonctionnement.
          Convocations, comptes rendus de réunions, bilans financiers, états des personnels, réponses aux questionnaires, notes, correspondance.
        - Rapports annuels d'activités., 2003-2012; 20160668/95-20160668/108
          Classement par ordre alphabétique des CRFCB.
          - Instructions générales., 2005; 2010; 20160668/95
          - Bordeaux., 2005-2012; 20160668/96
          - Caen., 2003-2011; 20160668/97
          - Clermont-Ferrand., 2003-2011; 20160668/98
          - Dijon., 2005-2011; 20160668/99
          - Grenoble (Médiat Rhône-Alpes)., 2003-2011; 20160668/100-20160668/101
            - 2003-2008, 20160668/100
            - 2009-2011, 20160668/101
          - Lille (Médialille)., 2003-2011; 20160668/102
          - Marseille., 2004-2011; 20160668/103
          - Nancy., 2003-2011; 20160668/104
          - Nanterre., 2003-2011; 20160668/105
          - Poitiers (Média Centre-Ouest)., 2003-2011; 20160668/106
          - Rennes., 2004-2011; 20160668/107
          - Toulouse., 2005-2011; 20160668/108
- Suivi des bibliothèques de recherche et établissements sous tutelle en faveur de la recherche scientifique., 1976-2009; 20160668/109-20160668/158
  - Grands établissements., 1983-2009; 20160668/109-20160668/135
    - ENC., 1983-2009; 20160668/109-20160668/110
      - Comité des travaux historiques et scientifiques (CTHS)., 1983-2005; 20160668/109
        Convocations, comptes rendus de réunions, comptes rendus d'audiences et d'assemblées générales, ordres du jour, avenants de convention, convention, statuts, rapports d'audit, tableaux budgétaires, projets de décret et d'arrêté, arrêté, procès-verbaux, comptes financiers, contrat quadriennal, notes, correspondance.
      - Fonctionnement., 1998-2009; 20160668/110
        Projets de décrets et d'arrêtés, contrats quadriennaux de développement, nomination des membres du conseil d'administration et du conseil scientifique, lettres de candidatures aux postes de maître de conférence, notes, comptes rendus de réunions.
    - Institut national d'histoire de l'art (INHA)., 1990-2007; 20160668/111-20160668/123
      - Création., 1990-2004; 20160668/111-20160668/115
        - Transfert des collections de la bibliothèque de l'École nationale supérieure des Beaux-Arts (ENSBA) à l'INHA., 1990-2002; 20160668/111
          Statuts de la bibliothèque, convention, lettre de donation, règlement, rapports, notes, correspondance.
        - Association de préfiguration., 1990-2001; 20160668/112
          Tableaux de budgets, ordres du jour, comptes rendus de réunions, convocations, rapports, notes, correspondance.
        - Installation rue Vivienne (quadrilatère Richelieu)., 1997-2004; 20160668/113
          Plans, comptes rendus de réunions, conventions, programmes, rapport d'analyse des offres, scénario d'aménagement, proposition d'organigramme, notes.
        - Étude d'organisation., 1999-2000; 20160668/114
          État récapitulatif des programmes, comptes rendus de réunions, propositions d'interventions, organigramme, rapports, notes, correspondance.
        - Modification des statuts., 1999-2001; 20160668/115
          Motion du conseil d'administration, projet de décret, comptes rendus de réunions, rapports, notes, correspondance.
      - Conseil d'administration., 2002-2007; 20160668/116-20160668/118
        Classement par ordre chronologique; manque l'année 2005.
        Dossiers des séances: procès-verbaux, comptes rendus de réunions, délibérations, conventions de financement, rapports d'activités, rapports.
        - 2002, 20160668/116
        - 2003, 20160668/117
        - 2004 2006-2007, 20160668/118
      - Financement., 2002-2006; 20160668/119-20160668/120
        - Projets de budgets., 2003-2004; 20160668/119
          Tableaux, notes, correspondance.
        - Marchés., 2002-2006; 20160668/120
          Convocations à la commission d'appel d'offre, rapports d'analyse des offres, rapports de présentation, cahier des clauses administratives particulières, cahier des clauses techniques particulières, avenants.
      - Personnel., 1997-2003; 20160668/121
        CV, fiches de postes, états des effectifs, comptes rendus de réunions, arrêté de mutation, notes, correspondance.
      - Coopération avec d'autres établissements., 2004-2006; 20160668/122
        Conventions, projets de contrats, bilans d'activités, relevés de conclusions, notes, correspondance.
      - Projet de système documentaire multimédia., 2003-2006; 20160668/123
        Procès-verbal du comité de pilotage, rapports d'analyse des offres, convention, programme fonctionnel, documents de présentation, correspondance.
    - Établissement public du musée du Quai Branly (EPMQB)., 1998-2005; 20160668/124-20160668/134
      - Réunions du conseil d'administration., 1999-2005; 20160668/124-20160668/130
        Dossiers de séances: procès-verbaux, budgets primitifs, comptes financiers, rapports d'exécution budgétaire, décisions modificatives, délibérations, notices biographiques, rapports d'activités, plans, notes, correspondance.
        - 1999, 20160668/124
        - 2000, 20160668/125
        - 2001, 20160668/126
        - 2002, 20160668/127
        - 2003, 20160668/128
        - 2004, 20160668/129
        - 2005, 20160668/130
      - Transfert des collections de la bibliothèque du musée de l'Homme., 1998-2003; 20160668/131-20160668/133
        - Réunions des groupes de travail., 1998-2003; 20160668/131-20160668/132
          Ces documents contiennent des pièces de procédure judiciaire et sont communicables au terme d'un délai de 75 ans (art. L. 213-2 du Code du patrimoine).
          Classement par ordre chronologique; manque l'année 1999.
          Programmes, comptes rendus, études statistiques, dossier d'enquête CADIST d'utilisation des crédits 1998, rapport d'activité 2000, convention, ordonnance, pièces de contentieux administratif, notes de synthèse, documents de travail, rapports, supports de présentation, pétition, rapports, fiche de synthèse, notes, correspondance.
          - 1998, 20160668/131
          - 2000-2003, 20160668/132
        - Étude de faisabilité de la société Van Dijk., 2000; 20160668/133
          Rapports d'étape, fiche de synthèse.
      - Projets d'aménagement., 1999-2002; 20160668/134
        Comptes rendus de réunions, supports de présentation, programme général, dossier de présentation du projet de bâtiment et de l'organisation générale du parcours muséographie, plans, CV, dossiers de candidature à la direction de la médiathèque, articles de presse, rapport d'activité 1999/2000, notes, correspondance.
    - Muséum national d'histoire naturelle (MNHN)., 2001-2003; 20160668/135
      Réorganisation: ordres du jour, comptes rendus de réunions, projet de règlement intérieur, projets de décrets, rapports, extraits du JO, articles de presse, documents de travail, notes, correspondance.
  - Centres de recherche., 1986-2004; 20160668/136-20160668/138
    - Structures gérées par le CNRS., 1986-1999; 20160668/136
      Centre d'études, de documentation et de recherche sur l'Asie du sud-est et le monde insulindien (CEDRASEMI), transfert de collection à l'université de Nice et d'Aix-en-Provence: notes, comptes rendus de réunions, rapports, listes d'ouvrages, coupures de presse, correspondance (1986-1994).
      Cellule de coordination documentaire nationale pour les mathématiques (cellule Mathdoc): règlement intérieur, convocations, dossier d'enquête sur les bibliothèques de mathématiques, rapports d'activité, ordre de mission, comptes rendus du comité de pilotage, tableaux budgétaires, plans, notes, correspondance (1994-1999).
    - Centre technique du livre de l'enseignement supérieur (CTLES)., 1992-2003; 20160668/137
      Fonctionnement: arrêté de nomination du directeur, listes d'émargement, relevés de conclusions, convention, lettres de candidature, convocation, dossiers de candidature, projets de décret, comptes rendus de réunions, dossier de marché, notes de cadrage, convention de mandat, tableaux financiers.
    - Centre informatique national de l'enseignement supérieur (CINES)., 1993-2004; 20160668/138
      Réunions du conseil d'administration, dossiers de séances: ordres du jour, comptes rendus, projet de budget, rapports d'activité, liste des membres, supports de présentation, CV, notes, correspondance.
  - Services communs de documentation (SCD)., 1991-2002; 20160668/139-20160668/141
    - Répartition des crédits documentaires., 1996-2002; 20160668/139-20160668/140
      Calcul annuel de la dotation normée de fonctionnement: tableaux d'effectifs, compte rendu de réunion, notes, correspondance.
      - 1996-1999, 20160668/139
      - 2000-2005, 20160668/140
    - SCD des instituts universitaires de formation des maîtres (IUFM)., 1991-2001; 20160668/141
      Fonctionnement: contrats d'établissements, comptes rendus de réunions, rapports d'enquête, documentation, notes d'information, documents de travail, correspondance.
  - Établissements d'enseignement supérieur., 1990-2007; 20160668/142-20160668/144
    - Office de coopération et d'information muséographie de l'université de Bourgogne (OCIM)., 2001-2007; 20160668/142-20160668/143
      Réunions du comité d'orientation et de pilotage: programmes de journées d'études, rapports, relevés de conclusions, comptes rendus, conventions, avenants, notes, correspondance.
      - 2001-2005, 20160668/142
      - 2006-2007, 20160668/143
    - Service inter universitaire de coopération documentaire de l'université de Grenoble., 1990-2003; 20160668/144
      Projets de restructuration: propositions de rédaction du volet documentaire du contrat quadriennal, comptes rendus de réunions, rapports, contrats quadriennaux, statuts, conventions, notes, correspondance.
  - Bibliothèques., 1976-2007; 20160668/145-20160668/155
    - Bibliothèques universitaires et inter-universitaires d'Île-de-France., 1976-2003; 20160668/145-20160668/148
      - Projets régionaux de création et de modernisation., 1984-2002; 20160668/145
        Projet de schéma régional de l'Enseignement supérieur et de la Recherche en Île-de-France, arrêté de création du comité stratégique des bibliothèques d'Île-de-France, rapports, notes, correspondance.
      - Suivi par établissements., 1976-2003; 20160668/146-20160668/148
        - Bibliothèque de documentation internationale et contemporaine (BDIC)., 1991-2002; 20160668/146
          Rapports d'activités, CV, notifications, tableaux budgétaires, fiches individuelles, conventions, comptes rendus de réunions, contrats quadriennaux, convocation, rapports d'inspection, notes, correspondance.
        - Bibliothèque Sainte-Geneviève (BSG)., 1976-2000; 20160668/147
          Notifications, tableaux des taux horaires, convention, projet de contrat d'établissement, rapports d'activités, préavis de grève, pétition, correspondance.
        - Bibliothèque de la Sorbonne., 1991-2003; 20160668/148
          Bail, notifications, convention, cahier des charges, convocations, organigramme, comptes rendus de réunions, projet de contrat d'étude, projet d'informatisation, récapitulatifs des dépenses, études de faisabilité, documents de travail, notes, correspondance.
    - Autres bibliothèques en régions., 1989-2007; 20160668/149-20160668/155
      - Bibliothèque universitaire de Montpellier., 1989-1991; 20160668/149
        Déclaration de traitement automatisé d'informations nominatives à la CNIL: arrêté, demande d'avis à la CNIL.
      - Bibliothèque universitaire de Perpignan., 2002-2004; 20160668/150
        Conflits entre le personnel et la direction: rapport d'inspection, procès-verbaux de réunions, notes, tracts syndicaux, correspondance.
      - Bibliothèque nationale universitaire de Strasbourg (BNUS)., 1990-2007; 20160668/151-20160668/155
        - Réunions du conseil d'administration., 1990-1999; 2007; 20160668/151-20160668/152
          Classement par ordre chronologique; manquent les années 2000-2006.
          Dossiers de séances: convocations, arrêté, procès verbaux, comptes rendus, extrait du JO, notes, correspondance, contrats, listes des membres, guide de ressources électroniques.
          - 1990-1999, 20160668/151
          - 2007, 20160668/152
        - Projets de restructuration., 1990-2003; 20160668/153
          Cahiers des charges, rapports, comptes rendus de réunions, coupures de presse, contrats quadriennaux, projets d'établissement, projets de décrets, notes, correspondance.
        - Projet d' « Euro bibliothèque »., 2003-2005; 20160668/154
          Arrêté, rapport, extraits du JO, ordres du jour, comptes rendus de réunions, notes, correspondance.
        - Réhabilitation du bâtiment., 2003-2006; 20160668/155
          Marché de maîtrise d'œuvre: avis d'appel d'offre, règlements, rapports d'analyse des projets, procès verbaux, comptes rendus de réunions, arrêté, programme, plans, notes.
  - Associations et fondations., 1994-2006; 20160668/156-20160668/158
    - Association française des amis de l'Alexandrina., 1994-1997; 20160668/156
      Projet de la nouvelle bibliothèque d'Alexandrie: Statuts, conventions, notifications, ordres du jour, comptes rendus de réunions, règlement intérieur, rapport de mission, notes, correspondance.
    - Fondation pour les études comparatives., 2000-2002; 20160668/157
      Création: extraits du JO, rapport de l'Assemblée nationale, projet de texte législatif, rapports, documents d'étude, notes, correspondance.
    - Fondation Maison des sciences de l'Homme (FMSH)., 2004-2006; 20160668/158
      Dossiers de séances du conseil d'administration: ordres du jour, comptes rendus, listes des membres, statuts, rapports, décisions modificatives.
- Organisation des réseaux et services de coopération., 1980-2009; 20160668/159-20160668/224
  - Financement., 1988-2001; 20160668/159-20160668/182
    - Marchés., 1988-2001; 20160668/159-20160668/169
      Concerne notamment les marchés pour la réalisation de projets d'informatisation et de conversion rétrospective de données et de catalogues de bibliothèques (marchés OCLC, AIC et société PRITEC), ainsi que pour la réalisation d'une étude préalable à la mise en œuvre du SUDOC.
      Classement par ordre chronologique; manquent les années 1999 et 2000.
      Fiches de recensement, déclarations à souscrire, contrats, actes d'engagement, devis, certificat, avenants, fiches de renseignements, rapports de présentation, règlements des consultations, cahiers des clauses techniques particulières (CCTP), cahier des clauses administratives particulières, plans d'assurance qualité (PAQ), mémoires techniques, actes de candidature, supports de présentation, notes, correspondance.
      - 1988, 20160668/159
      - 1989-1990, 20160668/160
      - 1991, 20160668/161
      - 1992, 20160668/162
      - 1993, 20160668/163
      - 1994, 20160668/164
      - 1995, 20160668/165
      - 1996, 20160668/166
      - 1997, 20160668/167
      - 1998, 20160668/168
      - 2001, 20160668/169
    - Conventions de prestations de service., 1988-2000; 20160668/170-20160668/181
      Concerne notamment le développement de banques de données universitaires ainsi que la réalisation d'études en sciences de l'information.
      Classement par ordre chronologique; manque l'année 1989.
      Notifications d'attribution de subvention, conventions, récépissés de déclaration d'association, avenants, procès-verbaux, statuts, certificats administratifs, lettres de commandes, circulaire, note de cadrage, extraits du JO, rapports, notes.
      - 1988, 20160668/170
      - 1990, 20160668/171
      - 1991, 20160668/172
      - 1992, 20160668/173
      - 1993, 20160668/174
      - 1994, 20160668/175
      - 1995, 20160668/176
      - 1996, 20160668/177
      - 1997, 20160668/178
      - 1998, 20160668/179
      - 1999, 20160668/180
      - 2000, 20160668/181
    - Dépenses d'informatique et de télécommunication de la direction de l'enseignement supérieur., 1998-2001; 20160668/182
      Préparation des pré-conférences budgétaires: notes d'analyse des besoins.
  - Gestion des centres d'acquisition et de diffusion de l'information scientifique et technique (CADIST)., 1980-2006; 20160668/183-20160668/198
    - Fonctionnement., 1980-2006; 20160668/183-20160668/193
      - Réunions de la commission scientifique permanente du Conseil national de l'Enseignement supérieur et de la Recherche (CNESER)., 1980-1999; 20160668/183-20160668/184
        Dossiers de séances: ordres du jour, procès-verbaux, comptes rendus de réunions, comptes rendus d'enquêtes, convocations, fiches de présentation, projets de création, extraits du JO, notes, correspondance.
        - 1980-1983, 20160668/183
        - 1984-1999, 20160668/184
      - Demandes du statut de CADIST., 1980-1997; 20160668/185
        Dossiers par bibliothèque: formulaires de demande de CADIST, questionnaire, rapports, coupures de presse, brochures de présentation, catalogues de périodiques, fiches techniques, notes, correspondance.
      - Politique d'acquisition., 1980-1991; 20160668/186
        Échanges internationaux d'ouvrages et de périodiques: enquête sur les thèses étrangères reçues par l'intermédiaire du Service des échanges universitaires de la Bibliothèque nationale, compte rendu de réunion, notes, correspondance (1983-1986).
        Plans de développement des collections: comptes rendus de réunions, dossiers d'appel de candidatures, questionnaire, documentation, notes, correspondance (1980-1991).
      - Enquêtes annuelles de gestion des CADIST., 1985-2002; 20160668/187
        À noter: manque les années 1988 à 1997.
        Conventions, comptes rendus de réunions, rapports d'activités, rapports, formulaires, documentation, notes, correspondance.
      - Études annuelles sur le fonctionnement des CADIST sciences humaines et sociales., 1998-2006; 20160668/188-20160668/193
        - 2002, 20160668/188-20160668/189
          - État des acquisitions., 2001-2002; 20160668/188
            Comptes rendus de réunions, rapports d'activité, tableaux d'analyse, notes, correspondance.
          - État des recettes et des dépenses., 1998-2002; 20160668/189
            Tableaux d'analyses, notes, documents de travail, correspondance.
        - 2003, 20160668/190
          Tableaux des dépenses et des acquisitions, rapports.
        - 2004, 20160668/191
          Tableaux des dépenses et des acquisitions, rapport d'activité.
        - 2005, 20160668/192
          Tableaux des dépenses et des acquisitions, conventions de coopération, rapports d'activité, catalogues d'exposition, fiches d'évaluation, documentation, notes, correspondance.
      - Prêts inter-bibliothèques (PEB)., 1981-1993; 20160668/193
        Fonctionnement: cahier des charges, rapports, questionnaires, tableaux de fonctionnement, documents de travail, documentation, notes, correspondance.
    - Financement., 1980-1996; 20160668/194-20160668/198
      - Attribution de subventions., 1980-1996; 20160668/194-20160668/195
        - Répartition des crédits., 1980-1990; 20160668/194
          Rapports, tableaux de budgets alloués aux subventions, notes, correspondance.
        - Demandes de financement., 1982-1996; 20160668/195
          Rapports, extraits du JO, listes de revues notes, correspondance.
      - Contrats pluri-annuels de politique documentaire., 1982-1989; 20160668/196
        Rapports, tableaux de budgets, documentation, documents de travail, notes, correspondance.
      - Observatoires du coût de la documentation., 1980-1989; 20160668/197
        Comptes rendus de réunions, rapport, catalogues, documentation, documents de travail, notes, correspondance.
      - Financement de la politique documentaire du CNRS., 1985-1986; 20160668/198
        Cadre de convention, comptes rendus de réunions, procès-verbaux, rapport d'étude, notes, correspondance.
  - Organismes de catalogage partagé., 1982-2009; 20160668/199-20160668/224
    - Association réseau SIBIL (Système informatisé pour bibliothèques) France., 1982-1996; 20160668/199-20160668/202
      - Fonctionnement., 1982-2000; 20160668/199-20160668/200
        - Conseil d'administration., 1987-2000; 20160668/199
          Dossiers des séances: ordres du jour, comptes rendus de réunions, rapports de l'assemblée générale, projets de convention, notes, correspondance.
        - Organisation du Réseau des bibliothèques utilisant SIBIL (REBUS)., 1982-1992; 20160668/200
          Plans de développement: comptes rendus de réunions, statuts, conventions, contrats, rapports, notes, correspondance.
      - Adhésion des bibliothèques universitaires au réseau SIBIL., 1982-2001; 20160668/201-20160668/202
        - Projets de participation., 1982-1994; 20160668/201
          Comptes rendus de réunions, conventions, rapports, programmes, notes, correspondance.
        - Modalités d'utilisation du réseau., 1982-1996; 20160668/202
          Conventions d'utilisation, contrats de vente, notes, correspondance.
    - Online computer library center (OCLC)., 1985-2001; 20160668/203-20160668/205